臺灣高等法院刑事判決　　　　　　　 100年度上易字第2961號
上　訴　人
即　被　告　徐春權
上列上訴人因贓物案件，不服臺灣新竹地方法院100年度易字第
111號，中華民國100年10月13日第一審判決（起訴案號：臺灣新
竹地方法院檢察署100年度偵字第1829 號、第2683號、第2794號
、第3095號，100年度少連偵字第25號），提起上訴，本院判決
如下：
    主  文
上訴駁回。
    理  由
一、按依刑事訴訟法第350條、第361條、第362條、第367條規定
    ，不服地方法院之第一審判決而上訴者，須提出上訴書狀，
    並應敘述具體理由，為上訴必備之程式；其所提出之書狀未
    敘述上訴理由，或僅曾以言詞陳述上訴理由者，均應於上訴
    期間屆滿後20日內補提理由書於第一審法院。第一審法院經
    形式審查，認逾期未補提上訴理由者，應定期間先命補正；
    逾期未補正者，為上訴不合法律上之程式，應以裁定駁回。
    倘已提出上訴理由，但所提非屬具體理由者，則由第二審法
    院以上訴不合法律上之程式，判決駁回。而所謂具體理由，
    必係依據卷內既有訴訟資料或提出新事證，指摘或表明第一
    審判決有何採證認事、用法或量刑等足以影響判決本旨之不
    當或違法，而構成應予撤銷之具體事由，始克當之（例如：
    依憑證據法則具體指出所採證據何以不具證據能力，或依憑
    卷證資料，明確指出所為證據證明力之判斷如何違背經驗、
    論理法則）；倘僅泛言原判決認定事實錯誤、違背法令、量
    刑失之過重或輕縱，而未依上揭意旨指出具體事由，或形式
    上雖已指出具體事由，然該事由縱使屬實，亦不足以認為原
    判決有何不當或違法者（例如：對不具有調查必要性之證據
    ，法院未依聲請調查亦未說明理由，或援用證據不當，但除
    去該證據仍應為同一事實之認定），皆難謂係具體理由，俾
    與第二審上訴制度旨在請求第二審法院撤銷、變更第一審不
    當或違法之判決，以實現個案救濟之立法目的相契合，並節
    制濫行上訴（最高法院97年度台上字第892 號、97年度台上
    字第1402號、98年度台上字第2133號、98年度台上字第2158
    號、98年度台上字第2189號、98年度台上字第2204號等判決
    意旨參照）。又原審法院對上訴書狀有無記載理由，為形式
    上之審查，認有欠缺，且未據上訴人自行補正者，固應定期
    間先命補正。然上訴理由是否具體，依96年7月4日刑事訴訟
    法第361 條修正理由三之說明，屬第二審法院審查範圍，不
    在命補正之列。
二、原審判決上訴人即被告徐春權故買贓物罪，處有期徒刑四月
    ，並諭知易科罰金之折算標準。被告上訴意旨略以：依警方
    提示志偉照片，確實是被告當時未仔細看清楚其照片而誤
    認其人，當時於警詢時也立即反應，卻未於警詢筆錄更正，
    請詳查並要求當面對質云云。
三、經查，原審判決依憑證人何思錡及同案被告志偉（原審判
    決正本漏載「」，致均僅記載為「志偉」）於警詢、偵查
    及原審審理時證述，暨志偉帶同警員至桃園縣新屋鄉後湖
    24 號處拍攝之照片、新竹縣政府警察局刑事警察大隊搜索
    扣押筆錄、自願受搜索同意書、扣押物品目錄表、搜索現場
    採證照片等證據，認定被告故買贓物之犯行，已詳敘所憑證
    據與認定之理由，從形式上觀察並無任何憑空推論之情事，
    所為論斷，亦與經驗法則、論理法則，均屬無違。而刑之量
    定，為求個案裁判之妥當性，法律賦予法院裁量之權。量刑
    輕重，屬為裁判之法院得依職權自由裁量之事項，苟其量刑
    已以行為人之責任為基礎，並斟酌刑法第57條各款所列情狀
    ，在法定刑度內，酌量科刑，如無偏執一端，致明顯失出失
    入情形，上級審法院即不得單就量刑部分遽指為不當或違法
    。原判決關於科刑之部分，已依刑法第57條各款所列情狀，
    審酌被告無前科，素行良好，有本院被告前案紀錄表1份在
    卷可參，為貪圖利益，竟故買來路不明之贓物，不但助長贓
    物之流通，並對社會治安秩序實有妨礙，顯見其法治觀念薄
    弱，所為實不足取，且犯後不願坦承犯行等一切情狀，而為
    量刑之準據，經核並無量刑輕重相差懸殊等裁量權濫用之情
    形。被告上訴意旨指稱其指認志偉照片有誤，且於警詢也
    立即反應云云，並聲請與同案被告志偉對質，然被告之警
    詢錄音光碟經原審當庭勘驗，勘驗結果認該警詢錄音內容與
    警詢筆錄記載之順序大致相同，且被告亦於勘驗時在場陳述
    意見，此有原審100年6月20日準備程序筆錄可稽（見原審卷
    一第223頁至第229頁），復依上開筆錄所載被告警詢錄音之
    逐字記載內容，被告亦未於警詢時更正其有誤為指認志偉
    照片之情形；又原審亦已依被告之聲請，傳喚證人即同案被
    告志偉到庭接受被告及檢察官交互詰問（見原審卷二第33
    頁反面至第42頁反面），且原判決亦已說明：證人即同案被
    告志偉先後於警詢、偵訊及原審審理中之證詞，歷次所證
    述其將自「大東山花卉園區」景色咖啡廳竊盜所得之電纜線
    約40至50公斤，委託「歐凱」至被告徐春權設於桃園縣新屋
    鄉後湖村後湖24號民宅旁鐵皮屋，使用剝除電纜外皮之機器
    剝除電纜外皮後變賣，每公斤賣得220 元之情節，乃互核一
    致，並無差異之情，尚無瑕疵可指；復同案被告志偉於偵
    訊及原審審理中之證詞，業經以證人具結程序擔保所述屬實
    ，而偽證罪之刑責為有期徒刑7年以下之罪，與本件其自身
    所涉犯之加重竊盜罪法定刑為6月以上5年以下有期徒刑之罪
    相較，偽證罪之法定刑度顯然較重，其與被告徐春權間並無
    仇恨，其自身所涉之竊盜案件業經判決確定，是否供出銷贓
    管道，並不影響其自身所涉加重竊盜犯罪之刑責，當無甘冒
    偽證罪之風險為不實陳述之理，證人即同案被告志偉上揭
    證詞，堪屬信實等情（見原判決第5頁至第6頁），被告上訴
    意旨所聲請調查事項，依據卷內訴訟資料，尚難認足以指摘
    或表明原判決有何採證認事、用法或量刑等足以影響判決本
    旨之不當或違法，且徒執已經原審調查之事項，重為事實上
    之爭辯，未明確指出原判決所為證據證明力之判斷有何違背
    經驗、論理法則等足以影響判決本旨之不當或違法，而構成
    應予撤銷之具體事由，揆諸前開說明，被告不服原判決提起
    上訴，並未提出合於刑事訴訟法第361條第2項規定之具體理
    由，與未提出具體理由無異，其上訴為不合法律上之程式，
    應予駁回，並不經言詞辯論為之。
據上論斷，應依刑事訴訟法第367條前段、第372條，判決如主文
。
中    華    民    國   100    年    12    月    30    日
                  刑事第二十庭  審判長法  官  楊力進
                                      法  官  王世華
                                      法  官  林海祥
以上正本證明與原本無異。
不得上訴。
                                      書記官  林敬傑
中    華    民    國   100    年    12    月    30    日